Mainzer Regierungsarchiv
Mainzer Regierungsarchiv
- 1400-1820, Mainzer Regierungsarchiv; Akten 30603; Dateneingabe durch die Firma Hofmeister bzw. durch Peter Stalzer, Jürgen Reuter und Peter Kastner
  - Mainzer Regierungsarchiv (MRA)
    - 03 Universität Mainz
      - 03.01 Allgemeines
        - Befehl an den Rektor magnificus zur Einsendung von authenischen Kopien aller Armenfundationen an der Mainzer Universität. 1 Prod., 1725; L 1301; StAWü, Mainzer Regierungsarchiv L 1301; Mainzer Regierungsarchiv; Akten
          1301
          1725
          1162
          StAWü, Mainzer Regierungsarchiv L 1301
        - Protokoll und Akten in Liquidationskommissionssachen der kurfürstlichen Hofkammer gegen die Universität und umgekehrt. 40 Prod., 1731-1735; L 1272; StAWü, Mainzer Regierungsarchiv L 1272; Mainzer Regierungsarchiv; Akten
          1272
          1731-1735
          1163
          StAWü, Mainzer Regierungsarchiv L 1272
        - Das Kollegium Societas Jesu zu Mainz bittet um Bestätigung früherer Verordnungen zu Aufrechterhaltung der Disziplin und Förderung des wissenschaftlichen Strebens an der Universität. 7 Prod., 1734; L 1305; StAWü, Mainzer Regierungsarchiv L 1305; Mainzer Regierungsarchiv; Akten
          1305
          1734
          1164
          StAWü, Mainzer Regierungsarchiv L 1305
        - Verlassenschaft des verstorbenen Hofkaplans Dr. Saltizinger namentlich in Bezug auf dessen Herausgabe der Werke des "Raymundus Lullus", sowie Obsignation und Jnventarisierung, Forderung seiner Erben und darüber ernannte Kommission. 181 Prod., 1728-1772; L 1145; StAWü, Mainzer Regierungsarchiv L 1145; Mainzer Regierungsarchiv; Akten
          1728-1772
          1165
          StAWü, Mainzer Regierungsarchiv L 1145
        - Alexander Dögele wird als Universitätsfechtmeister angenommen. 7 Prod., 1730; L 1303; StAWü, Mainzer Regierungsarchiv L 1303; Mainzer Regierungsarchiv; Akten
          1303
          1730
          1166
          StAWü, Mainzer Regierungsarchiv L 1303
        - Verkehr zwischen Fürstbischof und Universität, hier: Anstellungen von Professoren, deren Gehaltsbezüge, Universitätsprivilegien, Präbenden und deren Verteilung, Verbesserungen., 1607-1688, 1782; L 1438; StAWü, Mainzer Regierungsarchiv L 1438; Mainzer Regierungsarchiv; Akten
          1438
          1607-1688, 1782
          1167
          StAWü, Mainzer Regierungsarchiv L 1438
        - Die Universität beschwert sich über das Vizedomamt wegen Verletzung ihrer Jmmunitäten durch ungeeignete Arretierung und Behandlung von Universitätsanghörigen. 5 Prod., 1654; L 1243; StAWü, Mainzer Regierungsarchiv L 1243; Mainzer Regierungsarchiv; Akten
          1243
          1654
          1168
          StAWü, Mainzer Regierungsarchiv L 1243
        - Copia privilegiorum Universitatis Moguntinae. 2 Prod., 1482; L 1140; StAWü, Mainzer Regierungsarchiv L 1140; Mainzer Regierungsarchiv; Akten
          1482
          1169
          StAWü, Mainzer Regierungsarchiv L 1140
        - Die Universität bittet, ihre von den Päpsten und Kaisern erhaltene Privilegien zu handhaben und zu konfimieren. 1 Prod., nach 1631; L 1390; StAWü, Mainzer Regierungsarchiv L 1390; Mainzer Regierungsarchiv; Akten
          1390
          nach 1631
          1170
          StAWü, Mainzer Regierungsarchiv L 1390
        - Extinktion verschiedener Kanonikate und Präbenden in und außerhalb der Stadt Mainz, deren Einkünfte gemäß päpstlicher Bulle zu Gunsten der Universität verwendet werden. Band I. 125 Prod., 1716-1717; L 1143; StAWü, Mainzer Regierungsarchiv L 1143; Mainzer Regierungsarchiv; Akten
          1716-1717
          1171
          StAWü, Mainzer Regierungsarchiv L 1143
        - Extinktion verschiedener Kanonikate und Präbenden in und außerhalb der Stadt Mainz, deren Einkünfte gemäß päpstlicher Bulle zu Gunsten der Universität Mainz verwendet werden sollen. Band II. 115 Prod. (94 Nummern)., 1717-1728, 1730, 1731; L 1144; StAWü, Mainzer Regierungsarchiv L 1144; Mainzer Regierungsarchiv; Akten
          1717-1728, 1730, 1731
          1172
          StAWü, Mainzer Regierungsarchiv L 1144
        - Rangstreit der Gerichtsassessoren Hohfeld, Klunckhart und Wolf gegen die doctores juris et medicinae Gerardi, Schlaun, Lic. Brüsseren, Gudenus, Voos und Schönlein. 31 Prod., 1694-1695; L 1242; StAWü, Mainzer Regierungsarchiv L 1242; Mainzer Regierungsarchiv; Akten
          1242
          1694-1695
          1173
          StAWü, Mainzer Regierungsarchiv L 1242
        - Klage der Universität gegen Hofrat Heidel wegen einer Schuldforderung. 8 Prod., 1710-1711; L 1246; StAWü, Mainzer Regierungsarchiv L 1246; Mainzer Regierungsarchiv; Akten
          1246
          1710-1711
          1174
          StAWü, Mainzer Regierungsarchiv L 1246
        - Vorschläge und Gutachten über die Verbesserung der Mainzer Universitätsverhältnisse. 56 Prod., 1750-1774; L 1275a; StAWü, Mainzer Regierungsarchiv L 1275/a; Mainzer Regierungsarchiv; Akten
          1275
          Unternummer
          a
          1750-1774
          1175
          StAWü, Mainzer Regierungsarchiv L 1275/a
        - Requisition der Universität wegen des Befehls an den Kammerzöllner Conradi, daß er die dem Juristen Schmitt zugehörigen Effekten nicht verabfolgen solle. 1 Prod., 1753; L 1309; StAWü, Mainzer Regierungsarchiv L 1309; Mainzer Regierungsarchiv; Akten
          1309
          1753
          1176
          StAWü, Mainzer Regierungsarchiv L 1309
        - Kurfürst kommuniziert der Regierung das der Mainzer Universität erteilte Privileg zur Errichtung einer Apotheke und eines Fett- und Spezereikramladens. 1 Prod., 1747; L 1307; StAWü, Mainzer Regierungsarchiv L 1307; Mainzer Regierungsarchiv; Akten
          1307
          1747
          1177
          StAWü, Mainzer Regierungsarchiv L 1307
        - Beschwerde der sämtlichen Bachbinder von Mainz wegen Erteilung eines Spezialprivilegs an den Buchbinder Ungleich für Anfertigung aller Universitäts-Buchbinderarbeiten. 5 Prod., 1750; L 1257; StAWü, Mainzer Regierungsarchiv L 1257; Mainzer Regierungsarchiv; Akten
          1257
          1750
          1178
          StAWü, Mainzer Regierungsarchiv L 1257
        - Auf Ansuchen der Universität wird auf die in der stiftischen Behausung des Kanonikers Juriano liegenden Strauß'schen Weine Arrest erkannt und gelegt. 3 Prod., 1760; L 1261; StAWü, Mainzer Regierungsarchiv L 1261; Mainzer Regierungsarchiv; Akten
          1261
          1760
          1179
          StAWü, Mainzer Regierungsarchiv L 1261
        - Untersuchungsprotokoll und Akten in Sachen der Universität Mainz gegen den Professor Dr. Schmitt wegen Beleidigung der sämtlichen Fakultäten durch Vorwurf der Verbreitung akatholischer Lehrsätze. 12 Prod., 1762-1763; L 1275b; StAWü, Mainzer Regierungsarchiv L 1275/b; Mainzer Regierungsarchiv; Akten
          b
          1762-1763
          15.03.2021 16:37:56
          stawu-urschedl
          1180
          StAWü, Mainzer Regierungsarchiv L 1275/b
        - Hauptmann Hellerin gegen Dr. Schmitt wegen Beleidigung; Beschwerde an die Universität wegen Eingriffs in deren Privilegien seitens der Regierung. 7 Prod., 1754, 1756; L 1259; StAWü, Mainzer Regierungsarchiv L 1259; Mainzer Regierungsarchiv; Akten
          1259
          1754, 1756
          1181
          StAWü, Mainzer Regierungsarchiv L 1259
        - Requisition der Universität, um den Bürger und Ratsverwandten Gerhardi zu Mainz zur Entrichtung der Strafe seiner beiden Söhne zu 96 fl. aus dem mütterlichen Erbgut derselben anzuhalten. 4 Prod., 1759; L 1311; StAWü, Mainzer Regierungsarchiv L 1311; Mainzer Regierungsarchiv; Akten
          1311
          1759
          1182
          StAWü, Mainzer Regierungsarchiv L 1311
        - Einrichtung der Universität mit Bezug auf Neubesetzung einer vakanten außerordentlichen Professur; Gesuche und Examen der um die Stelle sich bemühenden Kandidaten. 15 Prod., 1740; L 1201; StAWü, Mainzer Regierungsarchiv L 1201; Mainzer Regierungsarchiv; Akten
          1201
          1740
          1183
          StAWü, Mainzer Regierungsarchiv L 1201
        - Akten und Protokolle über den Rekurs des Jurastudenten Friedrich von Löhr an das kaiserliche Reichskammergericht in Fiskalsachen. 8 Prod., 1742; L 1305 1/2; StAWü, Mainzer Regierungsarchiv L 1305/1/2; Mainzer Regierungsarchiv; Akten
          1/2
          1742
          1184
          StAWü, Mainzer Regierungsarchiv L 1305/1/2
        - Protokoll und Akten über die Restauration der Universität zu Mainz. 45 Prod., 1739-1747; L 1273; StAWü, Mainzer Regierungsarchiv L 1273; Mainzer Regierungsarchiv; Akten
          1273
          1739-1747
          1185
          StAWü, Mainzer Regierungsarchiv L 1273
        - Restauration der Universität Mainz; 152 Prod., 1739-1750; L 1274; StAWü, Mainzer Regierungsarchiv L 1274; Mainzer Regierungsarchiv; Akten
          1274
          1739-1750
          1186
          StAWü, Mainzer Regierungsarchiv L 1274
        - Ordinatio circa bibliothecam. 1 Prod., 1746; L 1142; StAWü, Mainzer Regierungsarchiv L 1142; Mainzer Regierungsarchiv; Akten
          1746
          1187
          StAWü, Mainzer Regierungsarchiv L 1142
        - Beschwerde der Mainzer Universität wegen Arrestbelegung der Effekten des Studiosus Holzwarth durch den Gewaltboten. 6 Prod., 1746; L 1255; StAWü, Mainzer Regierungsarchiv L 1255; Mainzer Regierungsarchiv; Akten
          1255
          1188
          StAWü, Mainzer Regierungsarchiv L 1255
        - Privilegia Universitatis Maguntinae unter Fürstbischof Johann Friedrich Karl. 4 Prod., 1746; L 1141; StAWü, Mainzer Regierungsarchiv L 1141; Mainzer Regierungsarchiv; Akten
          1189
          StAWü, Mainzer Regierungsarchiv L 1141
      - 03.02 Bauwesen
        - Anlage eines botanischen Gartens. 21 Prod., 1785; L 1350; StAWü, Mainzer Regierungsarchiv L 1350; Mainzer Regierungsarchiv; Akten
          1350
          1785
          1190
          StAWü, Mainzer Regierungsarchiv L 1350
        - Die Universität bittet um freie Zollpatente für die zu dem neuen Universitätsbau gehörigen Materialien. 39 Prod., 1784-1788; L 1280; StAWü, Mainzer Regierungsarchiv L 1280; Mainzer Regierungsarchiv; Akten
          1280
          1784-1788
          1191
          StAWü, Mainzer Regierungsarchiv L 1280
        - Universitätskirche, hier: Die aus derselben entnommenen Silber- und Kirchengeräte. 6 Prod., 1793; L 1381; StAWü, Mainzer Regierungsarchiv L 1381; Mainzer Regierungsarchiv; Akten
          1381
          1192
          StAWü, Mainzer Regierungsarchiv L 1381
        - Weisung an das Generalgouvernement zu verfügen, daß den Kärchern, die zum Universitätsneubau Sand und Materialien fahren, die Einfahrt durch das Raimunds- und Schloßtor gestattet wird. 1 Prod., 1784; L 1344; StAWü, Mainzer Regierungsarchiv L 1344; Mainzer Regierungsarchiv; Akten
          1344
          1193
          StAWü, Mainzer Regierungsarchiv L 1344
        - Verschiedene Handwerksleute klagen gegen die Universität wegen rückständigen Arbeitslohnes. 5 Prod., 1754; L 1258; StAWü, Mainzer Regierungsarchiv L 1258; Mainzer Regierungsarchiv; Akten
          1258
          1754
          1194
          StAWü, Mainzer Regierungsarchiv L 1258
        - Die Universitätsbaukommission beschwert sich wegen Verweigerung der Beischaffung von Baumaterialien von Seiten der Landfahrer. 5 Prod., 1784; L 1268; StAWü, Mainzer Regierungsarchiv L 1268; Mainzer Regierungsarchiv; Akten
          1268
          1195
          StAWü, Mainzer Regierungsarchiv L 1268
      - 03.03 Einzelne Fakultäten
        - 03.03.01 Theologische Fakultät
          - Beschwerde der Benediktiner zu Mainz gegen die theologische Fakultät der Universität wegen Verweigerung der Zulassung zur Doktor-Promotion für diejenigen, welche nicht die öffentlichen Vorlesungen an der Universität frequentiert haben. 7 Prod., 1704; L 1245; StAWü, Mainzer Regierungsarchiv L 1245; Mainzer Regierungsarchiv; Akten
            1245
            1704
            1196
            StAWü, Mainzer Regierungsarchiv L 1245
          - Die Theologische Fakultät der Universität Mainz begründet die Suspendierung des Doktor Euler von seinen öffentlichen Funktionen. 1 Prod., nach 1679; L 1389; StAWü, Mainzer Regierungsarchiv L 1389; Mainzer Regierungsarchiv; Akten
            1389
            nach 1679
            1197
            StAWü, Mainzer Regierungsarchiv L 1389
        - 03.03.02 Philosophische Fakultät
          - Protokoll und Kommissionsakten in Sachen der philosophischen Fakultät gegen den Kanzler der Universität wegen einer Jrrung über das Honorar, das behufs Magisterpromotionen zu entrichten ist. 21 Prod., 1716-1720; L 1247; StAWü, Mainzer Regierungsarchiv L 1247; Mainzer Regierungsarchiv; Akten
            1247
            1716-1720
            1198
            StAWü, Mainzer Regierungsarchiv L 1247
          - Weisung an das Oberamt Bischofheim zur Berichterstattung über die an anderen Universitäten studierenden Kandidaten der Philosophie. 2 Prod., 1783; L 1332; StAWü, Mainzer Regierungsarchiv L 1332; Mainzer Regierungsarchiv; Akten
            1332
            1783
            1199
            StAWü, Mainzer Regierungsarchiv L 1332
          - Dekan und philosophische Fakultät gegen Rektor und Universität puncto juris nominandi professores. 7 Prod., 1688; L 1298; StAWü, Mainzer Regierungsarchiv L 1298; Mainzer Regierungsarchiv; Akten
            1298
            1688
            1200
            StAWü, Mainzer Regierungsarchiv L 1298
        - 03.03.03 Juristische Fakultät
          - Dem Privatdozenten Sporr zu Mainz wird zur Erwerbung praktischer Kenntnisse der Zutritt zum Vizedomamt gestatter. 2 Prod., 1785; L 1354; StAWü, Mainzer Regierungsarchiv L 1354; Mainzer Regierungsarchiv; Akten
            1354
            StAWü, Mainzer Regierungsarchiv L 1354
          - Von Seiten des regierenden Grafen von Solms wird bei der Mainzer Juristenfakultät das Ersuchen um Rücksendung von Akten gestellt, welche dahin zur Abfassung eines Urteils in Sachen des Regierungsassessors Buß gegen die Schutzjüdin Sara zu Lich versendet worden waren. 5 Prod., 1786; L 1361; StAWü, Mainzer Regierungsarchiv L 1361; Mainzer Regierungsarchiv; Akten
            1361
            1202
            StAWü, Mainzer Regierungsarchiv L 1361
          - Professor Hahn suppliziert pro gratiosa declaratione juris competentis ad praesidia in facultate juridica. 5 Prod., 1736-1738; L 1200; StAWü, Mainzer Regierungsarchiv L 1200; Mainzer Regierungsarchiv; Akten
            1736-1738
            1203
            StAWü, Mainzer Regierungsarchiv L 1200
          - Dem Lehrer des peinlichen Rechts auf der hohen Schule zu Mainz wird der Zutritt zum Regierungssenat für Kriminalsachen mit Sitz und Stimme gestattet, ausgenommen die Fälle, welche an die Universität geschickt werden. 5 Prod., 1784; L 1343; StAWü, Mainzer Regierungsarchiv L 1343; Mainzer Regierungsarchiv; Akten
            1343
            1204
            StAWü, Mainzer Regierungsarchiv L 1343
          - Lic. jur. Engelhard bittet um Erlaubnis juristische Kollegien lesen zu dürfen. 1 Prod., 1794; L 1212; StAWü, Mainzer Regierungsarchiv L 1212; Mainzer Regierungsarchiv; Akten
            1212
            1794
            1205
            StAWü, Mainzer Regierungsarchiv L 1212
          - Fürstprimas Karl verordnet, daß alle Staatsdienstaspiranten, die noch nicht ihre Studien geendigt haben, ein Jahr an den Rechtsschulen zu Aschaffenburg oder Wetzlar Lehrvorträge hören müssen. 3 Prod., 1 Duplikat., 1809; L 1398; StAWü, Mainzer Regierungsarchiv L 1398; Mainzer Regierungsarchiv; Akten
            1398
            1206
            StAWü, Mainzer Regierungsarchiv L 1398
          - Beschwerde der Professoren der Juristenfakultät wegen unbefugter Abhaltung von Privatkollegien durch den Dr. jur. Heimb. 7 Prod., 1792; L 1271; StAWü, Mainzer Regierungsarchiv L 1271; Mainzer Regierungsarchiv; Akten
            1271
            1207
            StAWü, Mainzer Regierungsarchiv L 1271
          - Dr. jur. utr. Joseph Leopold Roth bittet, ihn mit einer außerordentlichen Professur zu betrauen. 1 Prod., 1729; L 1194 1/2; StAWü, Mainzer Regierungsarchiv L 1194/1/2; Mainzer Regierungsarchiv; Akten
            1729
            1208
            StAWü, Mainzer Regierungsarchiv L 1194/1/2
          - Hofrat Schmidt bittet für seinen Sohn Friedrich Anton um eine außerordentliche Professur. 8 Prod., 1729-1730; L 1195; StAWü, Mainzer Regierungsarchiv L 1195; Mainzer Regierungsarchiv; Akten
            1729-1730
            1209
            StAWü, Mainzer Regierungsarchiv L 1195
          - Die Professoren der Juristenfakultät zu Mainz bitten um Abtragung ihrer Jahresbestallung. 7 Prod., 1709-1710; L 1191; StAWü, Mainzer Regierungsarchiv L 1191; Mainzer Regierungsarchiv; Akten
            1709-1710
            StAWü, Mainzer Regierungsarchiv L 1191
          - Adam Jckstatt suppliziert um eine professura juris publici. 1 Prod., 1729; L 1194; StAWü, Mainzer Regierungsarchiv L 1194; Mainzer Regierungsarchiv; Akten
            1211
            StAWü, Mainzer Regierungsarchiv L 1194
          - Dr. Joseph Leopold Roth sucht nach, von seinen als Professor und Advokat geleisteten Diensten enthoben zu werden. 5 Prod., 1733; L 1197; StAWü, Mainzer Regierungsarchiv L 1197; Mainzer Regierungsarchiv; Akten
            1733
            StAWü, Mainzer Regierungsarchiv L 1197
          - Professor Hahn suppliziert pro clementissime reuniendo professurae suae assessoratu facultatis. 2 Prod., 1733; L 1198; StAWü, Mainzer Regierungsarchiv L 1198; Mainzer Regierungsarchiv; Akten
            1213
            StAWü, Mainzer Regierungsarchiv L 1198
          - Professor Hahn beschwert sich über das Abhalten ordentlicher Kollegien von Seiten der Licentiaten und nicht graduierten Kandidaten juris, wodurch den Professoren die Hörer entzogen würden. 3 Prod., 1733; L 1252; StAWü, Mainzer Regierungsarchiv L 1252; Mainzer Regierungsarchiv; Akten
            1252
            1214
            StAWü, Mainzer Regierungsarchiv L 1252
        - 03.03.04 Medizinische Fakultät
          - Herrichtung des sogen. Neuen Schaar-Baues für die anatomischen Demonstrationen. 2 Prod., 1769; L 1320; StAWü, Mainzer Regierungsarchiv L 1320; Mainzer Regierungsarchiv; Akten
            1320
            1215
            StAWü, Mainzer Regierungsarchiv L 1320
          - Balthasar Hirschfeld zu Kassel beschwert sich gegen die Universität zu Mainz, daß dieselbe seinem Stiefsohne die Frequentierung der Medizinalkollegien nicht gestatten wolle. 22 Prod., 1770-1771; L 1262; StAWü, Mainzer Regierungsarchiv L 1262; Mainzer Regierungsarchiv; Akten
            1262
            1770-1771
            1216
            StAWü, Mainzer Regierungsarchiv L 1262
          - Chirurg Tiel wird als Prosektor an der Mainzer Anatomie angenommen und ihm Personalfreiheit erteilt., 1766; L 1207; StAWü, Mainzer Regierungsarchiv L 1207; Mainzer Regierungsarchiv; Akten
            1217
            StAWü, Mainzer Regierungsarchiv L 1207
          - Dem Dr. med. Sartorius wird bedeutet, sich bei der medizinischen Fakultät examinieren und mit gehöriger Legitimation versehen zu lassen. 1 Prod., 1776; L 1323; StAWü, Mainzer Regierungsarchiv L 1323; Mainzer Regierungsarchiv; Akten
            1323
            1776
            1218
            StAWü, Mainzer Regierungsarchiv L 1323
          - Kurfürstlicher Befehl, die Kadaver der im St. Johannis-Spital Verstorbenen zur Förderung des anatomischen Studiums auf die Anatomie zu verbringen. 2 Prod., 1776; L 1324; StAWü, Mainzer Regierungsarchiv L 1324; Mainzer Regierungsarchiv; Akten
            1324
            1219
            StAWü, Mainzer Regierungsarchiv L 1324
          - Antrag des Vizedomamtes auf Zuziehung des Prosektors Diel nebst der vier geschworenen Chirurgen bei allen Sektionen und Operationen an Verwundeten. 2 Prod., 1772; L 1321; StAWü, Mainzer Regierungsarchiv L 1321; Mainzer Regierungsarchiv; Akten
            1321
            1772
            1220
            StAWü, Mainzer Regierungsarchiv L 1321
          - Maria Barbara Gehring, Witwe des Dr. med. Gehring erhält die Bewilligung zur Ausübung ärztlicher Praxis in den erzstiftischen Landen. 12 Prod., 1751-1752; L 1206; StAWü, Mainzer Regierungsarchiv L 1206; Mainzer Regierungsarchiv; Akten
            1751-1752
            1221
            StAWü, Mainzer Regierungsarchiv L 1206
          - Denunziation der medizinischen Fakultät wegen eines von dieser angeblich gefaßten dem gemeinen Wohle schädlichen Beschlusses. 2 Prod., 1757; L 1310; StAWü, Mainzer Regierungsarchiv L 1310; Mainzer Regierungsarchiv; Akten
            1310
            1757
            1222
            StAWü, Mainzer Regierungsarchiv L 1310
          - Beschwerde der medizinischen Fakultät der Universität Mainz gegen den Hofgerichtsadvokaten Kolligs wegen über dieselbe ausgesprochener Schmähungen. 5 Prod., 1749; L 1256; StAWü, Mainzer Regierungsarchiv L 1256; Mainzer Regierungsarchiv; Akten
            1256
            1749
            1223
            StAWü, Mainzer Regierungsarchiv L 1256
          - Die medizinische Fakultät beantragt, dem Chirurgen Tiel die Prosektorstelle zu übertragen und zwar mit entsprechender Remuneration und erster Zuweisung der erforderlichen wissenschaftlichen Apparate und Kadaver. 6 Prod., 1765-1766; L 1313; StAWü, Mainzer Regierungsarchiv L 1313; Mainzer Regierungsarchiv; Akten
            1313
            1765-1766
            1224
            StAWü, Mainzer Regierungsarchiv L 1313
          - Weisungen über die bessere Einrichtung der Vorlesungen über Botanik und die Abgabe mehrerer Kadaver aus dem Armenhaus. 3 Prod., 1765; L 1314; StAWü, Mainzer Regierungsarchiv L 1314; Mainzer Regierungsarchiv; Akten
            1314
            1765
            1225
            StAWü, Mainzer Regierungsarchiv L 1314
          - Katharina Wintermaier aus Dotzheim erhält die Verpflegung im Kloster Altenmünster, um für die Wundarzeneikunde als Objekt dienen zu können. 2 Prod., 1789; L 1372; StAWü, Mainzer Regierungsarchiv L 1372; Mainzer Regierungsarchiv; Akten
            1372
            1226
            StAWü, Mainzer Regierungsarchiv L 1372
          - Die als Professoren der medizininischen Fakultät angehörten Doktoren erhalten die Erlaubnis, ohne vorher erwirkten Regierungskonsens Praxis ausüben zu dürfen. 2 Prod., 1789; L 1371; StAWü, Mainzer Regierungsarchiv L 1371; Mainzer Regierungsarchiv; Akten
            1371
            1227
            StAWü, Mainzer Regierungsarchiv L 1371
          - Hofrat Wedekind erhält die Erlaubnis zur Errichtung eines Collegii clinici sowie zur Ordinierung für arme Kranke gleich dem Stadtphysikus; doch wird das Collegium wegen zuvieler verbrauchter Medikamente wieder aufgehoben. 15 Prod., 1787-1790; L 1366; StAWü, Mainzer Regierungsarchiv L 1366; Mainzer Regierungsarchiv; Akten
            1366
            1787-1790
            1228
            StAWü, Mainzer Regierungsarchiv L 1366
          - Bitte der Kandidaten der Medizin auf der hohen Schule zu Mainz um Unterstützung der Anstalten für praktische Geburtshilfe; Bericht des Vizedomamts Mainz hiezu. Aktenstücke der Mainzer Landesregierung zu Aschaffenburg., 1797; L 1290 1/2; StAWü, Mainzer Regierungsarchiv L 1290/1/2; Mainzer Regierungsarchiv; Akten
            1290
            1797
            1229
            StAWü, Mainzer Regierungsarchiv L 1290/1/2
          - Dr. med. Moser erhält die Bewilligung in Mainz praktizieren zu dürfen. 2 Prod., 1794; L 1211; StAWü, Mainzer Regierungsarchiv L 1211; Mainzer Regierungsarchiv; Akten
            1230
            StAWü, Mainzer Regierungsarchiv L 1211
          - Dr. med. Joseph Dörr bittet um Bewilligung zur Ausübung der ärztlichen Praxis in Mainz. 3 Prod., 1781-1782; L 1209; StAWü, Mainzer Regierungsarchiv L 1209; Mainzer Regierungsarchiv; Akten
            1781-1782
            1231
            StAWü, Mainzer Regierungsarchiv L 1209